---
title: "Dip und Rake"
author: "Erdbeben-Gruppe"
date: "14 1 2021"
output: pdf_document
---

```{r setup, include=FALSE}
knitr::opts_chunk$set(echo = TRUE)
```


```{r , include=FALSE}
load("C:/Semester_5/Statistisches_Praktikum/R_project_erdbeben/Daten/data_full_00001.Rda")
library(ggplot2)
```


Zuallererst zwei Barplots(zu 100% skaliert) zu dip und rake unterteilt in Intervalle der Winkel.

```{r}
# Temporaere Hilfsspalte
full_data$count <- rep(1, nrow(full_data))
# Intervalle fuer dip
labels_dip <- character(18)
for (i in seq_len(length(labels_dip))) {
  labels_dip[[i]] <- paste0(seq(-0, 90, 5)[[i]], " to ", c(seq(-0, 90 , 5))[[i + 1]])
}
full_data$dipType <- cut(full_data$dip, breaks = c(-0.1, seq(5, 90, 5)),
                          labels = labels_dip)
# Barplots
ggplot(data = full_data, aes(x = dipType, y = count, fill = triggerType)) +
  geom_bar(position = "fill", stat = "identity") + xlab(" DipType") + 
  ylab("Prozentanteil") + theme(axis.text.x = element_text(angle = 90, size = 12))
```

```{r}
# Intervalle fuer rake
labels_rake <- character(36)
for (i in seq_len(length(labels_rake))) {
  labels_rake[[i]] <- paste0(seq(-180, 180 , 10)[[i]], " to ", 
                             c(seq(-180, 185 , 10))[[i + 1]])
}
full_data$rakeType <- cut(full_data$rake, breaks = c(-180.1, seq(-170, 180 , 10)),
                   labels = labels_rake)
# Barplot
ggplot(data = full_data, aes(x = rakeType, y = count, fill = triggerType)) +
  geom_bar(position = "fill", stat = "identity") + xlab(" RakeType") + 
  ylab("Prozentanteil") + theme(axis.text.x = element_text(angle = 90, size = 12))
```

Bereits aus diesem Plot zu rake lässt sich schliessen, dass unsere Vermutung, dass vermehrt Triggerbeben in Bereichen von -90/90° vermutlich falsch war. Daher biteten unserere zyklische Variable und die Variable des absoluten Abstands zu -90/90° auch fast keinen Erklärungswert und sind nicht signifkant.





```{r}
# Grafisch versucht die Variable zyklisch ueber (-)90° laufen zu lassen
ggplot(full_data, aes(x = rake, colour = triggerType)) + geom_histogram(bins = 50) +
  geom_line(aes(y = sin(rake * 2 * pi / 180 + 110) + 
                  200 * cos(rake * 2 * pi / 180 + 110) + 200), 
            col = "black")
# Und dann derart in ein Modell einflassen lassen
summary(lm(triggerCountTh ~ I(sin(rake * 2 * pi / 180 + 110) + 
                                200 * cos(rake * 2 * pi / 180 + 110) + 1), full_data))
```
Der p-Wert bei dieser Variable liegt nur bei 0.499 (leider hier etwas verzerrt).



```{r}
# Absoluter Abstand zu den naeheren (-)90°
rake_abs <- full_data$rake
for (i in seq_len(length(rake_abs))) {
  if (rake_abs[[i]] < 0) {
    rake_abs[[i]] <- abs(rake_abs[[i]] + 90)
  }
  else {
    rake_abs[[i]] <- abs(rake_abs[[i]] - 90)
  }
}
full_data$rake_abs <- rake_abs
head(full_data[, c("rake", "rake_abs")])
summary(lm(triggerCountTh ~ rake_abs, full_data))
```


Im folgenden noch weitere Analyseergebnisse dieser beiden Winkel.
